臺灣新北地方法院刑事判決
111年度訴字第450號
公  訴  人  臺灣新北地方檢察署檢察官
被      告  許寧耀



選任辯護人  房佑璟律師（法律扶助）
上列被告因違反毒品危害防制條例案件，經檢察官提起公訴（
110年度偵字第31389號），本院判決如下：
    主  文
許寧耀販賣第二級毒品，未遂，處有期徒刑壹年。緩刑肆年。扣
案附表所示第二級毒品甲基安非他命沒收銷燬。扣案I Phone 12
 Pro行動電話壹具（含0000000000號SIM 卡壹張）沒收。
    事  實
一、許寧耀明知甲基安非他命為毒品危害防制條例第2 條第2 項
    第2 款所列之第二級毒品，不得持有、販賣，仍基於意圖營
    利販賣第二級毒品之犯意，使用其所有I Phone 12 Pro行動
    電話（搭配0000000000號SIM 卡）在通訊軟體「GRINDR」先
    後張貼表示販賣毒品訊息之暱稱「用東西高價換蘋果二手」
    、「Ru可問sh. 周邊商品」。適新北市政府警察局新莊分局
    員警於110年7月11日下午，執行網路巡邏勤務時，察覺上開
    訊息，遂與之攀談，確認其係販售毒品後，依其指示改以LI
    NE聯繫，於同年月20日，議定以新臺幣（下同）8,000元之
    價格，購買第二級毒品甲基安非他命3克，並相約於同日下
    午，在新北市板橋區四維路339巷進行交易。喬裝買家員警
    到達上址後，依許寧耀指示至新北市板橋區四維路339巷14號
    6樓，由許寧耀交付第二級毒品甲基安非他命3 包予喬裝買
    家員警後，經警表明身分當場查獲而未遂。並扣得附表所示
    第二級毒品甲基安非他命、前開I Phone 12 Pro行動電話1
    具。
二、案經新北市政府警察局新莊分局報告臺灣新北地方檢察署檢
    察官偵查起訴。
    理  由
一、按被告以外之人於審判外之言詞或書面陳述，除法律有規定
    者外，不得作為證據；被告以外之人於審判外之陳述，雖不
    符刑事訴訟法第159 條之1 至第159 條之4 之規定，而經當
    事人於審判程序同意作為證據，法院審酌該言詞陳述或書面
    陳述作成時之情況，認為適當者，亦得為證據；當事人、代
    理人或辯護人於法院調查證據時，知有第159 條第1 項不得
    為證據之情形，而未於言詞辯論終結前聲明異議者，視為有
    前項之同意，刑事訴訟法第159 條第1 項、第159 條之5 分
    有明文。本案以下所引之證據，檢察官、被告及其辯護人均
    同意做為證據（見本院卷第115至121頁），且檢察官、被告
    及其辯護人迄言詞辯論終結前未就上開證據之證據能力聲明
    異議（見本院卷第154至161頁），本院審酌上開證據並非公
    務員違法取得，亦無證據力明顯過低之情形，復經本院於審
    判期日就上開證據進行調查、辯論，依法自有證據能力。
二、得心證之理由
  ㈠上開被告販賣甲基安非他命未遂之犯罪事實，業據被告於警
    詢、檢察官偵查中及本院審理時坦承不諱（見偵卷第15至22
    頁、第119至123頁、本院卷第117頁、第157至159頁），且
    有職務報告、搜索扣押筆錄、扣押物品目錄表、對話、譯文
    、照片、台灣尖端先進生技醫藥股份有限公司毒品證物鑑定
    分析報告、臺北榮民總醫院110年12月1日北榮毒鑑字第C000
    0000號毒品成分鑑定書在卷可參（見偵卷第25至26頁、第31
    至35頁、第47至97頁、第171頁、第217至218頁），及扣案
    甲基安非他命、行動電話可稽，足認被告上開任意性自白與
    事實相符，堪以採信。
  ㈡甲基安非他命為法定第二級毒品，不得交易流通，自無一定
    之公定價格，是其各次買賣之價格，當亦各有差異，或隨供
    需雙方之資力、關係之深淺、需求之數量、貨源之充裕與否
    、販賣者對於資金之需求程度，以及政府查緝之態度，進而
    為各種不同之風險評估，而為機動性之調整，是其價格標準
    ，自非一成不變，且販賣者從各種「價差」或「量差」或「
    純度」謀取利潤方式，亦有差異，然其所圖利益之非法販賣
    行為目的，則屬相同，並無二致。因之，販賣利得，除經被
    告坦承，或其價量至臻明確，確實難以究其原委。然按一般
    民眾普遍認知之毒品非法交易，向為政府查禁森嚴且重罰不
    寬貸，衡諸常情，倘非有利可圖，絕無平白甘冒被重罰風險
    之理，從而，舉凡其有償交易，除足反證其確另基於某種非
    圖利本意之關係外，通常尚難因無法查悉其買進、賣出之差
    價，而諉無營利之意思，或阻卻販賣犯行之追訴。查被告自
    陳其有施用甲基安非他命等語（見偵卷第20至21頁)，可見
    其知甲基安非他命為法禁之物，販賣毒品將罹重典，若非有
    利可圖，自無平白甘冒罹犯重罰風險，交付甲基安非他命與
    無特殊情誼之人。由此可認被告確有營利之意圖無疑。
  ㈢綜上，本案事證明確，被告犯行洵堪認定，應依法論科。
三、論罪科刑
  ㈠查甲基安非他命為毒品危害防制條例第2 條第2 項第2 款所
    定之第二級毒品，被告業已向外兜售及與喬裝買家員警洽談
    販售第二級毒品甲基安非他命事宜，顯已著手於販賣第二級
    毒品構成要件之行為，惟因交易對象為喬裝買家員警而未能
    完成交易而未遂，是核被告所為，係犯毒品危害防制條例第
    4條第6項、第2項之販賣第二級毒品未遂罪。被告販賣第二
    級毒品前持有第二級毒品之低度行為，為販賣之高度行為所
    吸收，不另論罪。
  ㈡被告於偵查中供出本案毒品來源係陳翔孟（真實姓名為陳昱
    霖），警方因而查獲陳昱霖，並以陳昱霖於110年7月16日等
    日販售甲基安非他命予被告而涉犯毒品危害防制條例犯嫌移
    送臺灣新北地方檢察署偵辦等情，有被告供述及陳報狀可參
    （見偵卷第199至209頁、本院卷第83至89頁、第159頁），
    且有臺北市政府警察局中正第一分局111年6月6日北市警中
    正一分刑字第1113006019號函、臺北市政府警察局中正第一
    分局111年6月2日北市警中正一分刑字第1113005786號函及
    所附資料（見本院卷第101頁、第135至139頁）在卷可按，
    觀諸前揭函文所附報告書，陳昱霖雖否認販賣甲基安非他命
    予被告，辯稱係與被告合購云云（見本院卷第137至138頁）
    ，然可見陳昱霖確有交付甲基安非他命予被告，勘認被告業
    已供出甲基安非他命來源，爰依毒品危害防制條例第17條第
    1 項前段規定減輕其刑。再被告於警詢、檢察官偵查及本院
    審理時均自白本件販賣第二級毒品未遂犯行，已如前述，是
    被告就前開犯行，符合毒品危害防制條例第17條第2 項規定
    得減輕其刑之要件，爰依上開規定減輕其刑。又被告已著手
    於販賣第二級毒品行為之實行，惟尚未販出毒品，並未發生
    既遂之結果，其犯罪仍屬未遂階段，爰依刑法第25條第2 項
    規定，按既遂犯之刑減輕之。被告前開減輕事由，爰依法遞
    減之。
  ㈢爰審酌被告正值少壯，應可以正途謀生，竟為圖私利販賣甲
    基安非他命，要無可取，所幸本案適經警發覺犯行進而查獲
    ，故未散播大量毒害於眾，本案交易之毒品數量、金額非鉅
    ，然本案係由被告議定毒品交易內容及從事交付毒品，其犯
    罪情節、參與程度並非輕微，並衡其前科、素行，自陳之教
    育程度，目前有正當工作，需分擔家計等生活狀況，犯罪後
    坦承犯行等一切情狀，量處如主文所示之刑。末查，被告未
    曾受有期徒刑以上刑之宣告，其為本案犯行，自有不是，然
    考量本案其販售毒品之數量非鉅，交易對象為喬裝買家員警
    ，實際尚未散播毒害於眾，其應係一時失慮罹於刑典，事後
    業已坦認己非，表示悔悟，信其經此偵、審教訓後，應知所
    警惕，而無再犯之虞，本院認對其所宣告之刑，以暫不執行
    為適當，爰依刑法第74條第1項第1 款規定，宣告緩刑4 年
    。
四、沒收：
  ㈠扣案附表所示第二級毒品甲基安非他命，被告從中取出3包販
    售，屬違禁物，應依刑法第38條第1 項之規定宣告沒收。至
    鑑驗耗損部分，因已滅失不存在，自無庸併予宣告沒收。
  ㈡扣案I Phone 12 Pro行動電話1具（含0000000000號SIM 卡1
    張），係被告所有，用以聯繫本案販賣甲基安非他命所用一
    節，業據被告供陳在卷，爰依毒品危害防制條例第19條1項
    規定宣告沒收。
  ㈢所謂因犯罪所得之財物，係以實際所得者為限，苟無所得或
    尚未取得者，即無從為沒收或追徵之諭知。被告本案交易對
    象為喬裝買家員警，實際並未完成交易，亦未取得財物，自
    難認被告業已獲取所得，無從沒收收。
據上論斷，應依刑事訴訟法第299 條第1 項前段，毒品危害防制
條例第4 條第6 項、第2 項、第17條第1項、第2 項、毒品危害
防制條例第19條第1 項，刑法第11條、第25條第1 項、第2 項、
第74條第1項、第38條第1 項，判決如主文。
案經檢察官吳姿函偵查起訴，檢察官朱曉群到庭執行職務。
中　　華　　民　　國　　111 　年　　7 　　月　　29　　日
                  刑事第九庭  審判長法  官  何燕蓉

                                    法  官  林米慧

                                    法  官  林翊臻
上列正本證明與原本無異。
如不服本判決，應於判決送達後20日內敘明上訴理由，向本院提
出上訴狀 (應附繕本) ，上訴於臺灣高等法院。其未敘述上訴理
由者，應於上訴期間屆滿後20日內向本院補提理由書「切勿逕送
上級法院」。
                                    書記官  林進煌
中　　華　　民　　國　　111 　年　　8 　　月　　4 　　日
附錄法條
毒品危害防制條例第4條
製造、運輸、販賣第一級毒品者，處死刑或無期徒刑；處無期徒
刑者，得併科新臺幣3千萬元以下罰金。
製造、運輸、販賣第二級毒品者，處無期徒刑或10年以上有期徒
刑，得併科新臺幣1千5百萬元以下罰金。
製造、運輸、販賣第三級毒品者，處7年以上有期徒刑，得併科
新臺幣1千萬元以下罰金。
製造、運輸、販賣第四級毒品者，處5年以上12年以下有期徒刑
，得併科新臺幣5百萬元以下罰金。
製造、運輸、販賣專供製造或施用毒品之器具者，處1年以上7年
以下有期徒刑，得併科新臺幣1百50萬元以下罰金。
前五項之未遂犯罰之。
附表
編號     品名                  重量 1 甲基安非他命 1 包（淨重0.7909公克，驗餘淨重0.7883公克） 2  1 包（淨重0.8139公克，驗餘淨重0.8117公克） 3  1 包（淨重0.8011公克，驗餘淨重0.7984公克） 4  1 包（淨重0.6051公克，驗餘淨重0.6026公克）